---
title: "Lista #5 - Geração de Dados de Modelo de Regressão Linear"
author: "Gabriela Paschoal"
format: pdf
editor: visual
---

#### OBJETIVO

Procedimentos computacionais para geração de n = 100 observações de modelo de regressão linear múltipla, usando o procedimento discutido na aula do dia 22/06/2023.

#### Running Code

Implementação de código em R para gerar variáveis independentes e dependente associadas a modelo de regressão linear múltipla, com os parâmetros dados.

```{r}

# RETA 1

ajusta_reta<-function(x,e) 150 - 4*x + e

x<-rnorm(50,50,9)
e<-rnorm(50,0,16)

y_1<-ajusta_reta(x,e)

cor(y_1,x) # correlacao
plot(y_1,x, col = 'pink2', pch = 19) # grafico

mL<-lm(y~x) 
summary(mL) # estimacao dos coeficientes, erro padrao, R^2

cor(y_1,x)**2

# Calcular IC

cota_sup<-mL$coefficients[2] + qt(0.975,98)* 0.1203
cota_inf<-mL$coefficients[2] - qt(0.975,98)* 0.1203
# nota: ultimo valor na formula eh o erro padrao de x

# Grafico dos residuos

library(ggfortify)

op<-par()
par(mfrow = c(2,2))
for(i in 1:4) plot(mL)
par(op)

autoplot(mL) # nao sei pq nao foi, o dos colegas foi

confint(mL, 'x', level = 0.95)
confint(mL,'(Intercep)',level = 0.75)

# vetor dos coeficientes do modelo linear (mL)
mL$coefficients

# tabelinha que apareceu no resultado do ajuste do modelo 
summary(mL)$coefficients # da para acessar os elementos como se acessa os de uma matriz

summary(mL)$sigma # desvio padrao estimado do modelo 
```


```{r}

# RETA 2

ajusta_reta2<-function(z,e) 150 + 2.5*x + e

z<-rnorm(50,200,64)

y_2<-ajusta_reta2(z,e)


```

You can add options to executable code like this

```{r}
#| echo: false
2 * 2
```

The `echo: false` option disables the printing of code (only output is displayed).
